臺灣高等法院民事裁定
111年度抗字第959號
抗  告  人  許錦榮  


上列抗告人因聲請返還裁判費事件，對於中華民國111年6月15日
臺灣新北地方法院111年度聲字第104號裁定，提起抗告，本院裁
定如下： 
    主  文
抗告駁回。
抗告訴訟費用由抗告人負擔。
    理  由
一、抗告人前以原法院108年度訴字第723號事件（下稱系爭事件
    ）溢收裁判費新臺幣（下同）1萬4335元為由，向原法院聲
    請退還溢收裁判費並加計法定遲延利息。原裁定駁回其聲請
    後，抗告人提起抗告略以：原法院應依最高法院民國111年3
    月1日台民六111台聲624字第1110000002號函（下稱0000000
    函），速將溢收裁判費本息退還給伊，因系爭事件是請求撤
    銷社區區分所有權人會議選舉管理委員之決議，非屬財產權
    訴訟，應徵第一審裁判費3000元，系爭事件誤核定訴訟標的
    價額為165萬元，並徵第一審裁判費1萬7335元，係有錯誤，
    爰聲明廢棄原裁定，改判退還溢收裁判費本息等語。
二、按訴訟費用如有溢收情事者，法院應依聲請並得依職權以裁
    定返還之。前項聲請，至遲應於裁判確定或事件終結後3 個
    月內為之，民事訴訟法第77條之26第1項、第2項定有明文。
    查本件抗告人前曾起訴請求撤銷選任管理委員決議，經原法
    院以系爭事件受理後，於108年5月10日判決駁回抗告人之起
    訴，抗告人上訴後，經本院109年度上字第949號判決駁回其
    上訴，再於110年1月20日裁定駁回其所提第三審上訴，於同
    年2月17日確定乙節，有系爭事件第一、二審判決書、本院1
    09年度上字第949號駁回第三審上訴裁定，及書記官辦案進
    行簿可稽（見本院卷第13至30、35至37頁）。系爭事件既於
    110年2月17日確定，抗告人遲至111年3月15日始向原法院聲
    請返還該事件之第一審溢收裁判費，已逾裁判確定後3個月
    之期限，其聲請於法不合。又最高法院111年3月1日函片，
    僅是將抗告人誤向最高法院聲請退還系爭事件第一審溢收裁
    判費部分，轉送該管法院辦理之意，其上並無任何認定或判
    斷原法院就系爭事件有溢收裁判費之記載，此觀上開最高法
    院函片內容即明（見原法院卷第11頁），抗告人逕謂原法院
    應依該函內容退還溢收裁判費云云，尚有誤會。從而，許錦
    榮依民事訴訟法第77條之26第1項聲請返還溢繳之第一審裁
    判費，為無理由。
三、綜上所述，原裁定駁回抗告人之聲請，於法並無不合。抗告
    意旨指摘原裁定不當，求予廢棄，為無理由，應予駁回。至
    抗告人於抗告狀內陳述：如本院仍認系爭事件是因財產權而
    涉訟，需闡釋究屬債權、物權、準物權、無體財產權、智慧
    財產權中何者，令其心服口服，否則請依憲法訴訟法第55條
    規定聲請憲法法庭統一法律見解等語（見本院卷第11頁），
    茲系爭事件之起訴時訴訟標的價額既經核定為165萬元確定
    ，有本院108年度抗字第869號裁定及最高法院109年度台抗
    字第657號確定裁定可稽（見本院卷第31至33頁），本院未
    有不同見解，亦未認原裁定應適用之法律有何抵觸憲法疑慮
    ，殊無依憲法訴訟法第55條規定聲請憲法法庭裁判之必要，
    附此敘明。
四、據上論結，本件抗告為無理由，爰裁定如主文。
中　　華　　民　　國　　111 　年　　8 　　月　　12　　日
                  民事第一庭    
                      審判長法  官  李媛媛
                            法  官  賴秀蘭
                            法  官  胡芷瑜
正本係照原本作成。
本裁定除以適用法規顯有錯誤為理由外，不得再抗告。如提起再
抗告，應於收受送達後10日內委任律師為代理人向本院提出再抗
告狀。並繳納再抗告費新臺幣１千元。
中　　華　　民　　國　　111 　年　　8 　　月　　12　　日

                            書記官  莊智凱